【裁判字號】    95,上易,996
【裁判日期】    950926
【裁判案由】    竊盜
【裁判全文】
臺灣高等法院臺中分院刑事判決         95年度上易字第996號
上  訴  人  臺灣彰化地方法院檢察署檢察官
被      告  丁○○
上列上訴人因竊盜案件，不服臺灣彰化地方法院95年度易字第26
9號中華民國95年6月14日第一審判決（起訴案號：臺灣彰化地方
法院檢察署95年度偵字第1419號），提起上訴，暨移送併案審理
（同署95年度偵字第5549號），本院判決如下：
    主    文
原判決撤銷。
丁○○連續竊盜，累犯，處有期徒刑肆月，如易科罰金，以參佰
元折算壹日。
    事    實
一、丁○○前因竊盜案件，經臺灣彰化地方法院先後判處有期徒
    刑7月、10月確定，嗣接續執行上開2罪，於民國（下同）94
    年11月15日縮短刑期執行完畢。詎其仍不知悔改，竟意圖為
    自己不法之所有，基於概括之犯意，於：
  (一)95年2月3日22時許，在彰化縣福興鄉○○村○○路○段246號
    旁空地，以徒手方式竊取丙○○所有置放於上址之電纜線共
    6捆（約72公斤重，共150公尺），得手後，將所竊電纜線堆
    放在其所騎乘機車後方懸掛之手推車上載運離開，於同日22
    時30分許，在彰化縣福興鄉○○村○○路○段351號土地公廟
    前，為巡邏員警當場查獲，並扣得前開電纜線6捆（業已發
    還被害人）。
  (二)95年6月16日15時30分許，在彰化縣鹿港鎮○○里○○路115
    號喜美超市，以徒手方式竊取貨架上之峰牌香菸1包 （價值
    約新台幣七十元），得手後，藏放於左褲袋內，經乙○○發
    覺報警而當場查獲。
二、案經彰化縣警察局鹿港分局報請臺灣臺中地方法院檢察署偵
    查起訴，暨移送併辦。
    理    由
一、上揭犯罪事實(一)部分，業據被告丁○○於警詢時坦承不諱，
    核與證人即被害人丙○○於警詢時及偵查中證述失竊之情節
    相符，並有贓物認領保管單1紙及照片4張附卷可稽。被告雖
    於偵查中改稱：是伊幫丙○○工作，所以他拿這些電纜線給
    伊作為報酬云云。惟查證人丙○○於警偵訊中明確證稱：伊
    根本不認識丁○○等語。足徵被告於偵查中之辯解，顯係事
    後卸責之詞，不足採信。上揭犯罪事實(二)部分，業據被告丁
    ○○於警詢時及偵查中均坦承不諱，核與證人乙○○於警詢
    時證述失竊之情節相符，並有扣案之香菸一包足資佐證，復
    有贓物認領保管單1紙及照片8張附卷可稽，此部分之自白核
    與事實相符，堪以採信。本件事證明確，被告上開犯行，均
    堪以認定。
二、被告行為後，刑法第56條連續犯之規定，業於94年1月7日修
    正公布刪除，並於95年7月1日施行，則被告之犯行，因行為
    後新法業已刪除連續犯之規定，此刪除雖非犯罪構成要件之
    變更，但顯已影響行為人刑罰之法律效果，自屬法律有變更
    ，依新法第2條第1項規定，比較新、舊法結果，仍應適用較
    有利於被告之行為時法律即舊法論以連續犯（最高法院95年
    第8次刑事庭會議決議參照）。核被告所為，係犯刑法第320
    條第1項之竊盜罪，其先後二次竊盜犯行，時間密接， 顯係
    基於概括之犯意反覆為之，為連續犯，應依修正前刑法第56
    條規定論以一罪，並加重其刑。公訴人雖未就犯罪事實(二)部
    分起訴，惟該部分與業經論罪科刑部分具有連續犯裁判上一
    罪之關係，為起訴效力所及，本院自應併予審理。查被告前
    曾受犯罪事實欄所述有期徒刑之執行，有臺灣高等法院被告
    前案紀錄表在卷可按，其於有期徒刑執行完畢後， 5年以內
    再犯有期徒刑以上之本罪，為累犯，應依刑法第47條第1 項
    規定加重其刑。
三、原審以被告罪證明確，而予論科，固非無見。惟原審法院未
    及審酌犯罪事實(二)部分，究有未洽，自應由本院予以撤銷改
    判。爰審酌被告素行不佳，為貪圖小利而竊取他人財物，及
    其犯罪手段、對被害人所生之損害、所得之利益尚微、犯罪
    後態度，暨其智識程度、生活狀況等一切情狀，量處如主文
    第2項所示之刑，並諭知易科罰金之折算標準 （被告行為時
    之易科罰金折算標準，修正前罰金罰鍰提高標準條例第2 條
    前段〈現已刪除〉規定，就其原定數額提高為100倍折算1日
    ，則本件被告行為時之易科罰金折算標準，應以銀元 300元
    折算1日，經折算為新臺幣後，應以新臺幣 900元折算為1日
    。惟95年7月1日修正公布施行之刑法第41條第1 項前段則規
    定：「犯最重本刑為5年以下有期徒刑以下之刑之罪，而受6
    個月以下有期徒刑或拘役之宣告者，得以新臺幣1000元、20
    00元或3000元折算一日，易科罰金。」，比較修正前後之易
    科罰金折算標準，以95年7月1日修正公布施行前之規定，較
    有利於受刑人，自應依刑法第2條第1項前段，適用修正前刑
    法第41條第1項前段規定，定其折算標準。）。
四、併案意旨（同署95年度偵字第6435號）另以：丁○○於95年
    7月12日上午9時10分許，在彰化縣彰化市○○○○○段前，
    徒手竊取邱民雄所保管之鐵路材料青銅4支、銅絞線2節，因
    認其亦涉犯刑法第320條第1項之竊盜罪嫌。惟按刑法第56條
    連續犯之規定業經刪除，已如前述，併辦意旨所指被告所犯
    之竊盜犯行發生於 95年7月12日，在連續犯規定刪除之後，
    該移送併辦部分顯係被告另行起意所為，既未經起訴，自應
    退回由檢察官另為適法之處理。
五、被告經合法傳喚，無正當理由不到庭，爰不待其陳述逕行判
    決。
據上論斷，應依刑事訴訟法第371條、第369條第1項前段、第364
條、第299條第1項前段、修正前刑法第56條、第41條第1 項前段
，刑法第320條第1項、第47條第1項， 修正前罰金罰鍰提高標準
條例第1條前段、第2條，判決如主文。
本案經檢察官甲○到庭執行職務。
中    華    民    國    95    年    9     月    26    日
              刑事第十庭  審判長法  官  林  照  明
                                法  官  蔡  名  曜
                                法  官  唐  光  義
上列正本證明與原本無異。
不得上訴。
                                書記官  王  麗  珍
中    華    民    國    95    年    10    月    3     日
                                                      Ｒ


司法院資訊處製作；財團法人民間司法改革基金會備份。
